臺灣桃園地方法院刑事判決
111年度交簡上字第176號
上  訴  人  
即  被  告  施菁蘋


上列上訴人因過失傷害案件，不服本院110年度桃交簡字第2780
號，中華民國111年4月18日第一審刑事簡易判決(聲請簡易判決
處刑案號：110年度偵字第15131號)，提起上訴，本院管轄之第
二審合議庭判決如下：
    主  文
上訴駁回。
    事實及理由
一、本案經本院合議庭審理結果，認為原審以上訴人即被告施菁
    蘋犯刑法第284條前段之過失傷害罪，判處有期徒刑4月，如
    易科罰金，以新臺幣（下同）1,000元折算一日，核其認事
    、用法及量刑均無不當，應予維持，並引用第一審刑事簡易
    判決所記載之事實、證據及理由(如附件)，另就證據部分補
    充被告於本院準備程序暨審理時所為之自白(本院交簡上卷
    第44、86頁)。
二、被告上訴意旨略以：我並非怠惰於與告訴人白豈銓和解，告
    訴人於住院期間，我即有前往醫院探視，且也透過保險的承
    辦人與告訴人協商多次，然告訴人以無單據之精神賠償、其
    無法工作為由，賠償金加碼至300餘萬元；此外，告訴人業
    已領取81萬5,956元之保險金，本案實為告訴人漫天開價導
    致我難以滿足，因而迄今未能達成和解，是原審量刑過重，
    請求予以從輕量刑云云。
三、按法官於有罪判決如何量處罪刑，為實體法賦予審理法官裁
    量之刑罰權事項，法官行使此項裁量權，自得依據個案情節
    ，參酌刑法第57條所定各款犯罪情狀之規定，於法定刑度內
    量處被告罪刑；除有逾越該罪法定刑或法定要件，或未能符
    合法規範體系及目的，或未遵守一般經驗及論理法則，或顯
    然逾越裁量，或濫用裁量等違法情事之外，自不得任意指摘
    其量刑違法(最高法院80年台非字第473號判例、75年台上字
    第7033號判例、72年台上字第6696號判例、72年台上字第36
    47號判例意旨可資參照)。職是，法官量刑如非有上揭明顯
    違法之情事，自不得擅加指摘其違法或不當。經查，原審於
    量刑時業已審酌被告於車禍中違反注意義務之程度甚高而為
    肇事原因，致無肇事因素之告訴人受有「左側眼底骨折」、
    「硬腦膜上出血」之嚴重傷勢，且迄今未為賠償，亦未得告
    訴人原諒，所為實有不該，自應非難。另被告犯後坦承犯行
    、行為時年齡、五專畢業、職服務業之智識程度、自陳家境
    勉持及素行等一切情狀，量處有期徒刑4月，並諭知易科罰
    金之折算標準。是原審於法定刑內量處前開刑度，該量刑並
    未逾越客觀上之適當性、相當性及必要性之比例原則，核屬
    妥適，揆諸前揭說明，本院對原審量刑之職權行使，自當予
    以尊重。至被告雖執其非怠於與告訴人和解，因告訴人請求
    之金額一再加碼，才未能達成和解云云，惟告訴人本即有向
    被告主張賠償之款項為何及變更求償金額之權利，則縱被告
    辯稱係因告訴人就賠償金額一再增加，始未能達成和解之情
    屬實，亦無礙原審量刑時審酌被告未獲得告訴人原諒事實之
    認定；至被告另以保險公司業已賠付告訴人80餘萬元，故其
    並非未賠償予告訴人云云。然觀諸被告所出具之刑事聲請上
    訴狀所載內容暨被告於本院準備程序、審理時所陳之情（本
    院簡上卷第13至15、44、81頁），可徵告訴人所獲取之款項
    均係由保險公司所理賠，而被告迄今未賠償告訴人分文，是
    原審於量刑時所審酌之被告未賠償告訴人乙節，與本院言詞
    辯論終結時之情狀，並無二致，自難認原審量刑有何不當之
    處。從而，被告上訴意旨指摘原審量刑，係有濫用裁量權之
    虞，係就原審量刑職權之適法行使，任意指摘，其上訴非有
    理由，應予駁回。
據上論斷，應依刑事訴訟法第455 條之1 第1 項、第3 項、第36
8 條、第373 條，判決如主文。
本案經檢察官楊挺宏聲請以簡易判決處刑，檢察官張建偉到庭執
行職務。
中　　華　　民　　國　　111 　年　　10　　月　　24　　日
            刑事第十三庭  審判長  法　官 陳彥年
　　　　　　　　　                法  官 簡方毅
　　　　　　　　　                法  官 方楷烽
以上正本證明與原本無異。
不得上訴。
　　　　　　　　　　　　    　　 書記官　趙芳媞　　　　　　　　　　　　　　　　　
中　　華　　民　　國　　111 　年　　10　　月　　24　　日

附件：
臺灣桃園地方法院刑事簡易判決
110年度桃交簡字第2780號
聲  請  人　臺灣桃園地方檢察署檢察官
被　　　告　施菁蘋　女　民國00年00月0日生
　　　　　　　　　　身分證統一編號：Z000000000號
　　　　　　　　　　住○○市○○區○○路0000號
上列被告因過失傷害案件，經檢察官聲請簡易判決處刑（110年
度偵字第15131號），本院判決如下：
    主  文
施菁蘋犯過失傷害罪，處有期徒刑肆月，如易科罰金，以新臺幣
壹仟元折算壹日。
    事實及理由
一、本案犯罪事實、證據、罪名及所犯法條，除以下更正及補充
    外，均引用檢察官聲請簡易判決處刑書所載：
  ㈠犯罪事實欄第4行「本應注意轉彎車應讓直行車先行」後方，
    應補充「，且左轉彎應顯示車輛前後之左邊方向燈」。
  ㈡犯罪事實欄第9行「欲行左轉彎」應刪除，更正為「往大興
    路直行」。
  ㈢證據部分另補充：偵卷附光碟中監視器檔案「興豐路、大興
    路_1-7(廣)全景(興豐路、大興路)_00000000000000.ts」1
    個。
二、量刑
  ㈠自首減刑：查被告施菁蘋於車禍發生後，警員到場處理時在
    場並當場承認其為肇事人等情，有自首情形紀錄表可證（見
    偵卷第41頁），是被告符合刑法第62條前段規定之自首要件
    ，爰依該規定減輕其刑。
  ㈡刑度：審酌被告於車禍中違反注意義務之程度甚高而為肇事
    原因，致無肇事因素之告訴人白豈銓受有「左側眼底骨折」
    、「硬腦膜上出血」之嚴重傷勢，且迄今未為賠償，亦未得
    告訴人原諒，所為實有不該，自應非難。次審酌被告犯後坦
    承犯行（見偵卷第93頁）、行為時年齡、五專畢業、職服務
    業之智識程度、自陳家境勉持及素行等一切情狀，量處如主
    文所示之刑，並諭知易科罰金之折算標準，以資懲儆。
  ㈢不予緩刑：被告未曾因故意犯罪受有期徒刑以上之宣告，有
    臺灣高等法院被告前案紀錄表可佐（見本院卷第15頁），惟
    被告尚未賠償告訴人，且未得告訴人原諒，故本案不宜給予
    緩刑，附此敘明。
三、依刑事訴訟法第449條第1項前段、第454條第2項，逕以簡易
    判決處刑如主文。
四、如不服本判決，應於收受判決書送達後20日內，以書狀敘述
    理由並附繕本，經本庭向本院第二審合議庭提起上訴。
本案經檢察官楊挺宏聲請簡易判決處刑。

中　　華　　民　　國　　111 　年　　4 　　月　　18　　日
                刑事第八庭    法　官　葉作航
以上正本證明與原本無異。
如不服本判決，應於判決送達後20日內向本院提出上訴狀（應附
繕本）。
　　　　　　　　　　　　　　　書記官　林希潔
中　　華　　民　　國　　111 　年　　4 　　月　　19　　日
附錄本案論罪科刑法條全文：
刑法第284條
因過失傷害人者，處1年以下有期徒刑、拘役或10萬元以下罰金
；致重傷者，處3年以下有期徒刑、拘役或30萬元以下罰金。
附件：
   臺灣桃園地方檢察署檢察官聲請簡易判決處刑書
                                    110年度偵字第15131號
　　被　　　告　施菁蘋　女　43歲（民國00年00月0日生）
　　　　　　　　　　　　住○○市○○區○○路0000號
　　　　　　　　　　　　國民身分證統一編號：Z000000000號
上列被告因過失傷害案件，業經偵查終結，認為宜以簡易判決處
刑，茲將犯罪事實及證據並所犯法條分敘如下：
　　　　犯罪事實
一、施菁蘋於民國109年8月8日晚間，駕駛車牌號碼00-0000號自
    用小客車，沿桃園市八德區大興路由大興路1045巷往興豐路
    方向行駛，於同日晚間9時25分許，行經大興路與興豐路口
    ，欲左轉至興豐路時，本應注意轉彎車應讓直行車先行，而
    依當時天候晴、夜間有照明、柏油路面乾燥、無缺陷、無障
    礙物、視距良好等情況，並無不能注意之情形，竟疏未注意
    及此，貿然左轉彎，適有白豈銓騎乘電動自行車，沿興豐路
    由中壢往鶯歌方向行駛至上開路口之機慢車兩段左轉待轉區
    欲行左轉彎，2車因而發生碰撞，致白豈銓受有左側眼底骨
    折、硬腦膜上出血等傷害。嗣施菁蘋於肇事後，在偵查機關
    尚未發覺犯罪前，即向據報前來處理車禍之警員自首犯行，
    坦承肇事而表示願意接受裁判。
二、案經白豈銓訴由桃園市政府警察局八德分局報告偵辦。
        證據並所犯法條
一、上揭犯罪事實，業據被告施菁蘋於警詢及偵查中坦承不諱，
    核與證人即告訴人白豈銓於警詢及偵查中之證述情節相符，
    並有林口長庚紀念醫院診斷證明書、道路交通事故現場圖、
    道路交通事故調查報告表㈠、㈡各1份及現場暨車損照片共16
    張在卷可稽。按汽車行駛至交岔路口，其行進、轉彎，應依
    下列規定：轉彎車應讓直行車先行，道路交通安全規則第10
    2條第1項第7款訂有明文。被告駕駛車輛自應遵守上開規定
    ，竟違反上開規定，貿然左轉而肇事，是被告就本件車禍事
    故之發生具有過失至明，亦與告訴人所受傷害結果間有相當
    因果關係。又本件經送鑑定，鑑定結果認：(一)施菁蘋於夜
    間駕駛自用小客車行經行車管制號誌正常運作卜字岔路口，
    未充分注意車前狀況且未顯示方向燈光左轉彎又未讓對向直
    行車先行，為肇事原因。(二)白豈銓騎乘電動自行車無肇事
    因素等情，此有桃園市政府車輛行車事故鑑定會110年9月11
    日桃交鑑字第1100006238號函文暨鑑定意見書（桃市鑑0000
    000案）1份在卷可查。綜上，被告犯嫌洵堪認定。
二、核被告所為，係犯刑法第284條前段之過失傷害罪嫌。又被
    告於肇事後，犯罪偵查機關未發覺前，即主動向到場處理之
    警員自承其為肇事者，並願接受裁判，此有桃園市政府警察
    局八德分局八德交通分隊道路交通事故肇事人自首情形紀錄
    表在卷可按，核與自首要件相符，請依刑法第62條前段規定
    ，減輕其刑。
三、依刑事訴訟法第451條第1項聲請逕以簡易判決處刑。
　　此　致
臺灣桃園地方法院
中　　華　　民　　國　 110　　年　　10　　月　　6 　　日
　　　　　　　　　　　　　檢　察　官　楊挺宏
本件證明與原本無異 
中    華    民    國   110    年    10    月    14    日
                          書  記  官  盧憲儀
附記事項：
本件係依刑事訴訟法簡易程式辦理，法院簡易庭得不傳喚被告、
輔佐人、告訴人、告發人等出庭即以簡易判決處刑；被告、被害
人、告訴人等對告訴乃論案件如已達成民事和解而要撤回告訴或
對非告訴乃論案件認有受傳喚到庭陳述意見之必要時，請即另以
書狀向簡易法庭陳述或請求傳訊。
所犯法條：
中華民國刑法第284條
因過失傷害人者，處 1 年以下有期徒刑、拘役或 10 萬元以下
罰金；致重傷者，處 3 年以下有期徒刑、拘役或 30 萬元以下
罰金。